臺灣新竹地方法院民事裁定  
111年度聲字第14號
聲  請  人  彭茗豐  


相  對  人  彭根旺  
上列當事人間聲請選任特別代理人事件，本院裁定如下：
    主  文
選任彭秀芬（女，民國○○○年○月○○日生）於本院一一一年度竹調
字第一六號分割共有物事件，為相對人之特別代理人。
    理  由
一、按無訴訟能力人有為訴訟之必要，而無法定代理人，或法定
    代理人不能行代理權者，其親屬或利害關係人，得聲請受訴
    法院之審判長，選任特別代理人，民事訴訟法第51條第2項
    定有明文。
二、聲請意旨略以：本件分割共有物事件，因相對人罹患腦中風
    及血管性失智，領有重度身心障礙證明，已無應訴能力，目
    前安置於雲林縣私立長青老人長期照顧中心療養，為避免延
    宕訴訟，有為其選任特別代理人之必要。目前相對人由女兒
    彭秀芬照顧，由彭秀芬擔任特別代理人應屬適當等語。
三、經查，聲請人於111年1月11日提起本院111年度竹調字第16
    號分割共有物事件（下稱本案訴訟），在起訴狀中同時聲請
    本院為相對人選任特別代理人，並提出相對人於中國醫藥大
    學北港附設醫院110年12月29日之診斷證明書為證。上開診
    斷證明書載明：相對人患有腦中風合併左側無力與血管性失
    智，目前相對人24小時需人照顧，在長青老人長期照顧中心
    安置，無法出庭等情（見本院竹簡調字卷第19頁）。本院依
    職權向中國醫藥大學北港附設醫院函調相對人自110年1月1
    日迄今至神經內科或精神科就診之病歷資料，依病歷資料可
    見聲請人提出之診斷證明書確屬真正，且相對人110年3月至
    9月均按月至該院神經內科追蹤治療，另110年12月、111年3
    月亦有就診紀錄，故該院醫師對於相對人病況應有充分掌握
    ，診斷證明書載明相對人24小時需人照顧無法出庭乙節，應
    可採信。另原告並提出相對人之身心障礙證明（見本院竹調
    字卷第69頁），其上載明相對人於109年1月3日經鑑定為重
    度身心障礙，ICD診斷為「F01.51」等情，亦與聲請人主張
    之事實相符（見本院竹調字卷第69至70頁、第83頁）。依上
    堪認相對人已不能為意思表示，不能自為訴訟行為。本院斟
    酌彭秀芬為相對人之女兒，為其至親之人，雙方關係密切，
    且具狀表示同意為相對人之特別代理人（見本院聲字卷第19
    頁），當適任於充任相對人之特別代理人。茲依前開規定，
    選任彭秀芬為本院111度竹調字第16號分割共有物事件之相
    對人彭根旺之特別代理人。
二、依民事訴訟法第51條第1項、第52條，裁定如主文。 　　
中　　華　　民　　國　　111 　年　　5 　　月　　4 　　日
　　              民事第一庭  審判長法  官  李珮瑜
                                　　法  官  張百見
　　                                法  官  李宇璿
以上正本係照原本作成。　　
本裁定不得抗告。　
中　　華　　民　　國　　111 　年　　5 　　月　　4 　　日
　　                                書記官  王恬如